【裁判字號】    95,抗,94
【裁判日期】    950728
【裁判案由】    本票裁定強制執行
【裁判全文】
臺灣臺南地方法院民事裁定                95年度抗字第94號
抗  告  人  乙○○
相  對  人  甲○○○
上抗告人因與相對人甲○○○間本票裁定強制執行事件，抗告人
對於中華民國95年5月4日本院95年度票字第5599號裁定提起抗告
，本院裁定如下：
    主  文
抗告駁回。
抗告程序費用新台幣壹仟元由抗告人負擔。
    理  由
一、抗告意旨略以：抗告人於民國95年2月10日開立票號CH75370
    1號、票面金額新台幣（下同）348,000元、到期日95年4月
    10日之本票交付債權人甲○○○，於到期日無法籌出款項清
    償，嗣收到鈞院裁定知悉債權人持本票聲請支付票款外加百
    分之六之利息，讓抗告人無法接受此一裁定。抗告人原為新
    光人壽業務員，工作穩定，但因相對人甲○○○在抗告人離
    職前不斷打電話至公司投訴，導致抗告人無法安心工作而失
    業，收入中斷，況抗告人先生多年前因意外腦傷，長期養病
    無法工作，一子尚就學，一女失業，一切陷入困境。抗告人
    實有多筆債務要清償，但其他債權人皆體諒抗告人之困境，
    讓抗告人清償部分金額而和解，惟相對人不能體諒，抗告人
    決非惡意規避債務，並曾多次與相對人商議部分清償而和解
    ，但相對人不接受，讓抗告人陷入深淵而想輕生。抗告人現
    因失業中，居無定所，對相對人所提出清償348,000元無法
    如數清償，抗告人四處與親友借貸，只能提出以現金120,00
    0元清償和解，或以每月4,000元分期等二種方式清償等語。
二、按執票人向本票發票人行使追索權時，得聲請法院裁定後強
    制執行，票據法第123條定有明文。而本票執票人依票據法
    之規定，聲請法院裁定許可對發票人強制執行，屬非訟事件
    程序，係以審查強制執行許可與否，並無確定實體上法律關
    係存否之效力，如發票人就票據債務之存否有爭執時，應由
    發票人提起確認之訴，以資解決（最高法院56年臺抗字第71
    4號、57年臺抗字第76號著有判例可供參照）。
三、查本件相對人主張其執有抗告人於95年2月10日簽發之本票
    一紙，票號為CH753701號，內載金額348,000元，到期日為
    95年4月10日，並免除作成拒絕證書，經提示而不獲付款，
    依票據法第123條聲請裁定許可強制執行等情，已據其提出
    本票一紙為證，而觀諸前開本票之應記載事項均記載齊備，
    並無票據無效之情形存在，原審依據相對人所提出本票為形
    式上判斷，而據以准許強制執行，其裁定並無違誤；抗告人
    雖以前揭情詞提出抗告，然其所稱縱使屬實，亦係兩造間關
    於清償方式之爭執，揆諸前揭最高法院判例意旨，應由抗告
    人另行提起訴訟，或與相對人協商債務清償方式，以資解決
    ，非本件非訟程序所得審究，原裁定為許可強制執行之裁定
    ，尚無不合。抗告人提起本件抗告，於法無據，應予駁回。
    又本件除抗告費用1,000元外，別無其他費用，故抗告人應
    負擔之費用確定為1,000元。
四、據上論結，本件抗告為無理由，依非訟事件法第46條、第21
    條第2項、第24條第1項，民事訴訟法第495條之1第1項、第
    449條第1項、第78條，裁定如主文。
中    華    民    國    95    年    7     月    28    日
                  民事第四庭    審判長法  官  高榮宏
                                      法  官  童來好
                                      法  官  林富郎
上正本係照原本作成。
如不服本裁定，僅得於收受本裁定正本送達後10日內，以適用法
規顯有錯誤為理由，向本院提出再抗告狀，（須附繕本一份及
繳納再抗告裁判費新台幣1,000元），經本院許可後始可再抗告。
中    華    民    國    95    年    7     月    28    日
                                      書記官  卓春成


司法院資訊處製作；財團法人民間司法改革基金會備份。
